【裁判字號】    97,易,882
【裁判日期】    971128
【裁判案由】    傷害
【裁判全文】
臺灣新竹地方法院刑事判決               97年度易字第882號
公  訴  人  臺灣新竹地方法院檢察署檢察官
被      告  乙○○
            甲○○○
上列被告等因傷害案件，經檢察官聲請簡易判決處刑（97年度偵
字第5966號），及移送併案審理（97年度他字第1630號），惟本
院認為不宜以簡易判決處刑（97年度竹簡字第1515號），移送適
用通常程序審理，本院判決如下：
    主    文
本件公訴不受理。
    理    由
一、按告訴乃論之罪，告訴人於第一審辯論終結前得撤回其告訴
    ，又告訴經撤回者，應諭知不受理之判決，並得不經言詞辯
    論為之，刑事訴訟法第238條第1項、第303條第3款、第307
    條定有明文。
二、聲請簡易判決處刑略以：被告乙○○係位於新竹市○○路○
    段640 號「鄉野味便當店」老闆之前妻，被告甲○○○則係
    前員工。被告乙○○於民國97年7 月10日9 時許，自外返回
    店裡，因長期不滿被告甲○○○過度干涉其家務事，又懷疑
    其在婆婆面前挑撥離間，遂出言辱罵並與其發生口角，因被
    告乙○○語帶威脅，被告甲○○○遂舉起話筒，表示要致電
    給其婆婆並報警，此舉更引起被告乙○○之憤怒，遂基於傷
    害之犯意，上前用手抓住甲○○○之頭髮往牆上之鏡子搥去
    ，被告甲○○○此時復基於傷害之犯意，隨手拉扯乙○○之
    衣服，與其發生一陣拉扯，並隨手持身邊物品丟向乙○○，
    雙方扭打一陣後，為店長楊火原制止拉開，致乙○○受有左
    手第四指擦挫傷、右前臂發紅、腫痛；甲○○○則受有頭部
    外傷、臉部腫痛等傷害。案經告訴人甲○○○、乙○○提出
    告訴，因認被告乙○○、甲○○○均涉犯刑法第277 條第1
    項之傷害罪嫌。
三、查本件告訴人乙○○告訴被告甲○○○傷害；及告訴人甲○
    ○○告訴被告乙○○傷害案件，公訴人認被告乙○○、甲○
    ○○2 人各係觸犯刑法第277 條第1 項之傷害罪，依同法第
    287 條前段之規定，須告訴乃論。茲據因兩造已達成和解，
    且據告訴人乙○○、甲○○○分別於97年10月31日具狀撤回
    其告訴，此有和解書1 份、聲請撤回告訴狀及本院公務電話
    紀錄表各2 份在卷可憑（見本院97年度竹簡字第1515號卷第
    18頁、第6 至8 頁、第13至15頁、第20至21頁），依照首開
    說明，本件爰不經言詞辯論，逕為諭知不受理之判決。
四、另公訴人移送併辦意旨認被告甲○○○於97年7 月10日9時
    許，與告訴人乙○○發生口語爭執，被告甲○○○復基於傷
    害之犯意，隨手拉扯乙○○之衣服，雙方扭打一陣後，為店
    長楊火原制止拉開，致乙○○受有左手第四指擦挫傷、右前
    臂發紅、腫痛，因認被告甲○○○涉犯刑法第277 條第1 項
    之傷害罪嫌（即97年度他字第1630號），經查該案雖與前開
    聲請簡易判決處刑書所載之犯罪事實相同，惟前開聲請簡易
    判決處刑書所載之犯罪事實，既經告訴人乙○○、甲○○○
    撤回告訴，而應為不受理判決，則本院對此併辦部分即無從
    審酌，爰退請檢察官另為適法之處理。
據上論斷，應依刑事訴訟法第452條、第303條第3款、第307條，
判決如主文。
中    華    民    國    97    年    11    月    28    日
                       刑事第五庭法  官   林佑珊
以上正本證明與原本無異。
如不服本判決，應於收受本判決後10日內向本院提出上訴書狀。
上訴書狀應敘述具體理由，未敘述上訴理由者，應於上訴期間屆
滿後20日內補提理由書狀於本院（均須按他造當事人之人數附繕
本，請勿「逕送上級法院」）。
中    華    民    國    97    年    11    月    28    日
                                 書記官   蕭惠婷


司法院資訊處製作；財團法人民間司法改革基金會備份。
